臺灣臺中地方法院刑事判決
111年度簡上字第194號
上  訴  人          
即  被  告  陳震哲



上列上訴人即被告因違反毒品危害防制條例案件，不服本院沙鹿
簡易庭民國111年3月30日111年度沙簡字第134號第一審刑事簡易
判決（聲請簡易判決處刑案號：臺灣臺中地方檢察署111年度毒
偵字第147號），提起上訴，本院管轄之第二審合議庭判決如下
：
    主    文
上訴駁回。
    犯罪事實及理由
一、按被告經合法傳喚，無正當之理由不到庭者，得不待其陳述
    ，逕行判決，刑事訴訟法第371條定有明文。對於簡易判決
    不服而上訴者，準用上開規定，同法第455條之1第3項亦有
    明定。經查，上訴人即被告陳震哲（下稱被告）經本院合法
    傳喚，於民國111年7月6日審判期日無正當理由未到庭，有
    本院之送達證書、報到單、審判筆錄、臺灣高等法院在監在
    押全國紀錄表在卷可稽，爰依前揭規定，不待被告陳述，逕
    由檢察官一造辯論而為判決。
二、本案經本院審理結果，認第一審刑事簡易判決之認事用法及
    量刑均無不當，應予維持，除就被告構成累犯部分，另補充
    說明：「被告構成累犯之前案為販賣毒品案件，與本案所犯
    之施用毒品案件間，2者罪質相近，具有相當程度關聯性，
    顯見前案科刑執行完畢對被告並未生警惕作用，而有其特別
    惡性，被告對於刑罰之反應力較為薄弱，依累犯規定加重其
    最低本刑，尚無所受之刑罰超過其所應負擔罪責之情形；又
    檢察官於本院審理時，業已就被告構成累犯之事實及應加重
    其刑之事項為具體之主張並指出證明之方法（見本院簡上卷
    第48頁），復經本院為合法調查，自應依刑法第47條第1項
    規定，加重其刑。」，其餘均引用第一審判決書記載之犯罪
    事實、證據及理由（如附件）。
三、被告上訴意旨稱：不服本院111年度沙簡字第134號刑事判決
    而提出上訴，上訴理由後補等語。
四、經查，被告雖提起上訴，惟其並未於本院審判程序到庭，僅
    於上訴狀空言不服原審判決，亦未提出上訴理由及證據，而
    本案經本院審理後，認原審認事用法並無違誤，量刑亦應屬
    妥適。是被告上訴並無理由，應予駁回。
據上論斷，應依刑事訴訟法第455條之1第1項、第3項、第371條
、第373條、第368條，判決如主文。
本案經檢察官吳錦龍聲請簡易判決處刑，檢察官林岳賢到庭執行
職務。
中　　華　　民　　國　　111 　年　　7 　　月　　27　　日
                  刑事第十二庭  審判長法  官 廖慧娟 

                                      法  官 張意鈞

                                      法  官 何紹輔
以上正本證明與原本無異。
不得上訴。
　　　　　　　　　　　　　　　　　　　書記官 林政佑
中　　華　　民　　國　　111 　年　　7 　　月　　27　　日

　　　　　　　　　　　　　　　　　　　　　
【附件】
臺灣臺中地方法院刑事簡易判決
111年度沙簡字第134號
聲  請  人  臺灣臺中地方檢察署檢察官
被      告  陳震哲  男　(民國00年0月0日生)
                    身分證統一編號：Z000000000號
　　　　　　　　　　住○○市○○區○○路0段00巷00弄00號
　　　　　　　　　　居臺中市○○區○○路00巷00號
　　　　　　　　　　（現另案於法務部○○○○○○○○○○○執行中）
上列被告因違反毒品危害防制條例案件，經檢察官聲請以簡易判
決處刑（111年度毒偵字第147號），本院逕以簡易判決如下：
    主      文
陳震哲施用第二級毒品，累犯，處有期徒刑肆月，如易科罰金，
以新臺幣壹仟元折算壹日。
    犯罪事實及理由
一、本案犯罪事實及證據，均引用檢察官聲請簡易判決處刑書所
    載（如附件）。
二、核被告所為，係犯毒品危害防制條例第10條第2項之施用第
    二級毒品罪。且被告因施用而持有第二級毒品之低度行為，
    應為其施用之高度行為所吸收，不另論罪。
三、按刑法第47條第1項規定：「受徒刑之執行完畢，或一部之
    執行而赦免後，5年以內故意再犯有期徒刑以上之罪者，為
    累犯，加重本刑至二分之一。」有關累犯加重本刑部分，不
    生違反憲法一行為不二罰原則之問題。惟其不分情節，基於
    累犯者有其特別惡性及對刑罰反應力薄弱等立法理由，一律
    加重最低本刑，於不符合刑法第59條所定要件之情形下，致
    生行為人所受之刑罰超過其所應負擔罪責之個案，其人身自
    由因此遭受過苛之侵害部分，對人民受憲法第8條保障之人
    身自由所為限制，不符憲法罪刑相當原則，牴觸憲法第23條
    比例原則。於此範圍內，有關機關應自本解釋公布之日起2
    年內，依本解釋意旨修正之。於修正前，為避免發生上述罪
    刑不相當之情形，法院就該個案應依本解釋意旨，裁量是否
    加重最低本刑，司法院釋字第775號解釋著有明文。
四、查被告前因違反毒品危害防制條例案件，經本院以99年度訴
    字第3506號刑事判決判處有期徒刑7年6月、4年，定應執行
    有期徒刑10年，提起上訴後，經臺灣高等法院臺中分院以10
    0年度上訴字第407號刑事判決上訴駁回而告確定，並於民國
　　105年10月21日縮短刑期假釋出監，假釋期間付以保護管束
    ，於109年7月1日期滿未經撤銷假釋，以已執行論等情，有
    臺灣高等法院被告前案紀錄表附於本院卷內可憑，其受徒刑
    之執行完畢後，5年以內故意再犯有期徒刑以上之罪，為累
    犯，本院審酌被告所犯前案與本案罪名雖不相同，然均為故
    意犯罪，顯見被告不知記取教訓，有其特別惡性及對刑罰反
    應力薄弱之情形，適用累犯規定予以加重，認無刑罰超過應
    負擔罪責，導致人身自由遭受過苛之侵害，爰依刑法第47條
    第1項規定加重其刑。　　　　
五、依刑事訴訟法第449條第1項前段、第454條第2項，毒品危害
    防制條例第10條第2項，刑法第11條前段、第47條第1項、第
    41條第1項前段，逕以簡易判決處如主文所示之刑。
六、如不服本判決，得於收受判決書送達後20日內，以書狀敘述
    理由（須附繕本），經本庭向本院管轄第二審之合議庭提出
    上訴。
本案經檢察官吳錦龍聲請以簡易判決處刑。
中　　華　　民　　國　 111　　年　　3 　　月　　30　　日
                  沙鹿簡易庭  法  官  賴秀雯

附錄本案論罪科刑法條：
毒品危害防制條例第10條：
施用第一級毒品者，處六月以上五年以下有期徒刑。
施用第二級毒品者，處三年以下有期徒刑。

（附件）
臺灣臺中地方檢察署檢察官聲請簡易判決處刑書          棠股
                                    111年度毒偵字第147號
　　被　　　告　陳震哲　男　30歲（民國00年0月0日生）
　　　　　　　　　　　　住○○市○○區○○路0段00巷00弄0
　　　　　　　　　　　　　0號
　　　　　　　　　　　　居臺中市○○區○○路00巷00號
　　　　　　　　　　　　國民身分證統一編號：Z000000000號
上列被告因違反毒品危害防制條例案件，業經偵查終結，認宜聲請
以簡易判決處刑，茲將犯罪事實及證據並所犯法條分敘如下：
　　　　犯罪事實
一、陳震哲前因施用毒品案件，經依法院裁定送觀察、勒戒後，
    認無繼續施用毒品之傾向，於民國110年3月31日執行完畢釋放
    出所，經本署檢察官以110年度毒偵緝字第38號為不起訴處分確
    定。另因販賣毒品案件，經法院分別判決判處有期徒刑7年6
    月、4年，定應執行刑為有期徒刑10年確定，於105年10月21
    日假釋出監付保護管束，於109年7月1日保護管束期滿，未
    經撤銷假釋，視為執行完畢。詎仍未戒除毒癮，其於前開觀
    察、勒戒執行完畢釋放後3年內，復基於施用第二級毒品甲基安
    非他命之犯意，於110年11月1日某時，在其所居住之臺中市
    ○○區○○路00巷00號住處內，以將含有第二級毒品甲基安非他
    命成分之咖啡包粉末沖泡開水飲用之方式，施用第二級毒品
    甲基安非他命1次。嗣警持本署檢察官核發之強制許可書，
    並徵得陳震哲同意後，於110年11月2日9時20分許，在臺中市
    政府警察局烏日分局龍津派出所採尿室採集陳震哲之尿液送
    驗後，結果呈安非他命及甲基安非他命陽性反應，而查悉上
    情。
二、案經臺中市政府警察局烏日分局報告偵辦。　　　
　　　　證據並所犯法條
一、被告陳震哲經本署傳喚未到庭，惟上開犯罪事實，業據被告
    於警詢時坦承不諱，且被告經警採尿送驗結果，呈安非他命
    及甲基安非他命陽性反應，有員警職務報告、欣生生物科技
    股份有限公司濫用藥物尿液檢驗報告、勘查採證(驗)同意書
    、臺中市政府警察局烏日分局委託鑑驗尿液代號與真實姓名
    對照表、本署檢察官強制許可書及應受尿液採驗人尿液檢體
    採集送驗記錄各1份等附卷可查，足認被告自白與事實相符
    ，其犯嫌洵堪認定。
二、核被告所為，係犯毒品危害防制條例第10條第2項之施用第二
    級毒品罪嫌。又被告曾受犯罪事實欄所載之有期徒刑執行完畢
    ，此有全國刑案資料查註表在卷足參，其於5年內故意再犯本件
    有期徒刑以上之罪，為累犯，請依刑法第47條第1項規定及司
    法院大法官釋字第775號解釋意旨，裁量是否加重其刑。另被
    告於警詢時供稱：伊係於娛樂軟體抖音平臺購買毒品咖啡包
    ，惟購買之對象並沒有年籍資料及聯絡方式等語，有110年11
    月2日警詢筆錄可按，尚無從依毒品危害防制條例第17條第1項
    規定，減輕或免除其刑，附此敘明。
三、依毒品危害防制條例第23條第2項、刑事訴訟法第451條第1項
    聲請逕以簡易判決處刑。
　　此　致
臺灣臺中地方法院
中　　華　　民　　國　 111　　年　　2 　　月　　23　　日
　　　　　　　　　　　　　　  檢  察  官　吳錦龍